【裁判字號】    98,上訴,1254
【裁判日期】    980630
【裁判案由】    違反毒品危害防制條例
【裁判全文】
臺灣高等法院臺中分院刑事判決        98年度上訴字第1254號
上  訴  人
即  被  告  甲○○
                    （另案在臺灣臺中看守所）
上列上訴人因違反毒品危害防制條例案件，不服臺灣臺中地方法
院98年度訴字第1247號中華民國98年4月30日第一審判決（起訴
案號：臺灣臺中地方法院檢察署98年度毒偵字第1060號），提起
上訴，本院判決如下：
    主  文
上訴駁回。
    理  由
一、按協商判決，除有刑事訴訟法第455條之4第1項第1款於訊問
    程序終結前，撤銷合意或撤回協商聲請者；第2款被告協商
    之意思非出於自由意志者；第4款被告所犯之罪非第455條之
    2第1項所定得以聲請協商判決者；第6款被告有其他較重之
    裁判上一罪之犯罪事實者；第7款法院認應諭知免刑或免訴
    、不受理者。或協商判決違反同條第2項「法院應於協商合
    意範圍內為判決；法院為協商判決所科之刑，以宣告緩刑或
    二年以下有期徒刑、拘役或罰金刑為限」之規定者，不得上
    訴，刑事訴訟法第455條之10第1項定有明文。又同法第367
    條前段：「第二審法院認為上訴有第362條前段之情形者，
    應以判決駁回之」、同法第372條規定：「第367條之判決上
    訴時，第二審法院認其為無理由而駁回上訴，或認為有理由
    而發回該案件之判決，得不經言詞辯論為之」，此依同法第
    455條之11第1項規定對於協商判決之上訴準用之。
二、上訴人即被告（下稱被告）甲○○不服原判決而提起上訴，
    並於民國98年6月2日之刑事上訴理由狀陳述略以：「一被告
    欠缺認罪協商之法律常識認知，亦無法律專業素養，不明白
    認罪協商含意為何，故開庭時才做出應允檢察官認罪協商之
    聲請。二又此案件既屬認罪協商程序審理，在裁處量刑時應
    於協商合意範圍內判決，實際上原審法院並未與被告達成合
    意之判決，逕自做出被告不服之裁決。三懇請二審鈞長調閱
    原審開庭時之光碟，筆錄勘驗，併細審此案始末後，撤銷原
    判決，另作合於法理情之裁決，以為被告權益，而符法制。
    」等語，提起上訴。
三、經查：被告因違反毒品危害防制條例案件，經檢察官提起公
    訴，於第一審行準備程序時，檢察官因被告已認罪（見原審
    卷第13頁背），而請求本件依協商程序而為判決，並經原審
    法院裁定由受命法官獨任行認罪協商程序後，經法官及被告
    之同意，就被告願受科刑之範圍事項於審判外進行協商。被
    告未選任辯護人，原審法院乃依同法第455條之5第1項規定
    ，指定該院公設辯護人陳秋靜為其辯護人以協助進行協商，
    協商中被告表示所願受之科刑為有期徒刑11月，經當事人雙
    方合意且被告認罪，由檢察官聲請原審法院改依協商程序而
    為判決，原審法院乃當庭對被告告知其認罪之罪名及其法定
    刑之刑度。並告知下列事項：一如適用協商程序判決，被告
    喪失受法院依通常程序公開審判之權利、保持緘默之權利、
    與證人對質或詰問證人之權利。二協商判決除有刑事訴訟法
    第455條之4第1項第1款於本訊問程序終結前，被告撤銷協商
    合意或檢察官撤回協商聲請者；第2款被告協商之意思非出
    於自由意志者；第4款被告所犯之罪非第455條之2第1項所定
    得以協商判決者；第6款被告有其他較重之裁判上一罪之犯
    罪事實者；第7款法院認應諭知免刑或免訴、不受理者情形
    之一，及違反同條第2項「法院應於協商合意範圍內為判決
    ；法院為協商判決所科之刑，以宣告緩刑或2年以下有期徒
    刑、拘役或罰金為限」之規定者外，不得上訴。且原審在協
    商合意範圍內為判決，有檢察官認罪協商聲請書、原審準備
    程序筆錄各1份可參，經核於法並無不合。
四、被告上訴理由謂：伊並未與原審法院達成刑度有期徒刑11月
    之協商云云。惟被告於原審除表示認罪外，於其上訴狀亦供
    稱「應允」檢察官認罪協商之聲請（見本院卷第8頁），足
    見原審法院行準備程序期間，被告確實同意與檢察官進行認
    罪協商，並經原審法院同意，與原審筆錄記載相符，業已符
    合刑事訴訟法第455條之2第1項之規定，被告上訴意旨稱因
    不明白認罪協商含意，才同意檢察官聲請云云，顯屬無據。
    又適用認罪協商程序，乃檢察官得於徵詢被害人之意見後，
    逕行或依被告或其代理人、辯護人之請求，經法院同意，就
    被告願受科刑之範圍或願意接受緩刑之宣告，於審判外進行
    協商，經當事人合意且被告認罪者，方由檢察官聲請法院改
    依協商程序而為判決，刑事訴訟法第455條之2第1項第1款定
    有明文。故協商程序之進行，係由檢察官、被告、辯護人於
    審判外進行，經當事人同意且被告認罪者，由檢察官聲請法
    院改依協商程序而為判決，協商主體本係檢察官、被告與辯
    護人，被告上訴意旨執以伊並未與原審法院達成協商達成合
    意之判決，指摘原審協商判決不當云云，顯屬無稽。再者，
    法院固於刑事訴訟法第455條之4第1項所列各款事由時，不
    得為協商判決，惟被告於原審行準備程序時，確係在被告業
    已認罪、辯護人在場陪同下，與檢察官進行協商，並出於自
    由意志地與檢察官達成刑度為有期徒刑11月之協商，業經本
    院調取原審98年4月17日準備程序筆錄勘驗屬實，有勘驗筆
    錄1份在卷可按，未見被告於該案協商之際有非出於自由意
    志之情況，亦未見被告撤銷合意或檢察官撤回協商之聲請，
    亦無其他款項所定之情形，依刑事訴訟法第455條之10前段
    規定，不得上訴。本件被告上訴為不合法，應予駁回，並不
    經言詞辯論逕行判決。
據上論斷，應依刑事訴訟法第455條之11第1項、第367條前段、
第372條，判決如主文。
中    華    民    國    98    年    6     月    30    日
            刑事第九庭  審判長法  官  江  德  千
                              法  官  康  應  龍
                              法  官  賴  妙  雲
以上正本證明與原本無異。
如不服本判決應於收受送達後十日內向本院提出上訴書狀，其未
敘述上訴之理由者，並得於提起上訴後十日內向本院補提理由書
（均須按他造當事人之人數附繕本）「切勿逕送上級法院」。
                              書記官  蘇  昭  文
中    華    民    國    98    年    7     月     1    日


司法院資訊處製作；財團法人民間司法改革基金會備份。
